臺灣臺南地方法院刑事判決　　　　　　　96年度易緝字第27號
公　訴　人　臺灣臺南地方法院檢察署檢察官
被　　　告　丙○○
上列被告因竊盜案件，經檢察官提起公訴（95年度偵字第10678
號），及移送併案審理（95年度偵字第13442號），被告就被訴
及併案事實均為有罪之陳述，本院裁定由受命法官獨任進行簡式
審判程序，判決如下：
    主    文
丙○○連續竊盜，累犯，處有期徒刑壹年。
    事    實
一、丙○○前因違反毒品危害防制條例案件，經臺灣屏東地方法
    院判處有期徒刑八月確定，甫於民國九十三年十二月三十一
    日縮短刑期執行完畢。
二、詎丙○○仍不知悔改，復基於意圖自己不法所有之概括犯意
    ，於附表一、三所示之時、地，以進入超商佯裝購物之方式
    ，多次趁超商人員疏於注意之際，而連續下手竊取高粱酒等
    酒類得手；復秉前開同一竊盜之概括犯意，另於附表二所示
    時地，利用機車騎士未將機車熄火之機會，而連續下手竊取
    機車供其行竊超商之交通工具使用（被告前開行竊之犯罪時
    間、地點、被害人、所竊物品及數量等，均分別詳如附表一
    、二、三所示）。嗣其於九十五年五月二十四日凌晨零時三
    十分許，在臺南縣新市鄉○○路二九六號寶貝熊超商前，因
    形跡可疑，而為警予以盤查，始循線查獲上情。
三、案經連國榮等訴由臺南縣警察局善化分局報告臺灣臺南地方
    法院檢察署檢察官偵查起訴，及同署移送併案審理。
    理    由
一、本件係經被告丙○○於本院當庭表示認罪，而以簡式審判程
    序加以審理，有本院九十六年五月二日準備程序筆錄及審判
    筆錄附卷足憑，則依據刑事訴訟法第二百七十三條之二、同
    法第一百五十九條第二項之規定，不適用傳聞法則有關限制
    證據能力之相關規定，合先敘明。
二、上揭犯罪事實，有以下證據可證：
  (一)被告之供述；
  (二)證人連國榮、甲○○、張雅喬、蔡雅卿、王素貞、邱秀珍、
    張國鈺、胡永松、林明助、林宗廷、黃信欽等人之證述；
  (三)失竊現場錄影畫面翻拍照片四十四張；
  (四)贓物認領保管單二張；
  (五)車籍資料一份；
  (六)光碟六張及錄影帶一捲。
三、核被告所為，就附表一、二、三所示之犯行均係犯刑法第三
    百二十條第一項之普通竊盜罪。被告先後多次竊盜他人財物
    之犯行，係時間緊接，觸犯犯罪構成要件相同之罪名，顯係
    基於概括犯意而為，應依連續犯規定論以一罪，即連續加重
    竊盜罪，並加重其刑。被告有如事實欄一所示之犯罪科刑及
    執行紀錄，於九十三年十二月三十一日執行完畢，此有臺灣
    高等法院被告前案紀錄表一份在卷可按，其前受有期徒刑之
    執行完畢後，五年內故意再犯本件有期徒刑以上之罪，不論
    依修正前刑法第四十七條規定，或修正後刑法第四十七條第
    一項規定適用之結果，均構成累犯，比較後，並未產生新法
    較有利於被告之情形，依刑法第二條第一項前段規定，應依
    修正生效前之刑法第四十七條規定論以累犯，並加重其刑。
    並依刑法第七十條規定遞加重之。至於檢察官移送併案之事
    實即被告所犯如附表三之竊盜犯行 (95年度偵字第13422號
    )，與檢察官起訴並論罪部分即普通竊盜罪，有連續犯之關
    係，屬裁判上一罪之同一案件，為起訴效力所及，是本院自
    應就上開移送併辦部分，依法一併加以審理。爰審酌被告之
    犯罪動機、目的、生活狀況、智識程度、被害人所受之損害
    ，及被告犯罪後之態度等一切情狀，量處如主文所示之刑，
    以資懲儆。
四、刑法修正後，法條適用之比較：
    按行為後法律有變更者，適用行為時之法律。但行為後之法
    律有利於行為人者，適用最有利於行為人之法律，刑法第二
    條第一項定有明文。茲查：
  (一)被告行為後，刑法第五十六條連續犯之規定，業於九十四年
    一月七日修正公布刪除，並於九十五年七月一日生效施行，
    則被告之犯行，因行為後新法業已刪除連續犯之規定，此刪
    除雖非犯罪構成要件之變更，但顯已影響行為人刑罰之法律
    效果，自屬法律有變更，本件依舊法適用之結果，被告之數
    次犯行為連續犯，以一罪論，而依新法適用之結果，因連續
    犯業經修法刪除，被告之數次犯行應論以數罪。是以，依新
    法第二條第一項規定，比較新、舊法適用後結果，以舊法較
    有利於被告，自應適用較有利於被告之行為時法律即舊法論
    以連續犯（最高法院九十五年第八次刑事庭會議決議參照）
    。
  (二)本罪之罰金刑部分，於被告行為後，刑法施行法增訂第一條
    之一，於九十五年六月十四日公布，並於同年七月一日施行
    ；該條規定：「中華民國九十四年一月七日刑法修正施行後
    ，刑法分則編所定罰金之貨幣單位為新臺幣。九十四年一月
    七日刑法修正時，刑法分則編未修正之條文定有罰金者，自
    九十四年一月七日刑法修正施行後，就其所定數額提高為三
    十倍。但七十二年六月二十六日至九十四年一月七日新增或
    修正之條文，就其所定數額提高為三倍。」考其立法理由，
    係為因應九十四年二月二日修正公布、九十五年七月一日施
    行之刑法施行後，依刑法總則第三十三條第五款規定，罰金
    貨幣單位已改為新臺幣，是以分則編各罪所定罰金之貨幣單
    位，自應配合上開規定修正，為使罰金數額趨於一致，避免
    衍生新舊法比較適用問題，以緩和實務適用法律之衝擊，於
    不變動罰金數額之前提下，而為制定（前揭條文立法意旨參
    照），換言之，刑法施行法第一條之一係在替代罰金罰鍰提
    高標準條例部分條文，與適用罰金罰鍰提高標準條例之結果
    相同，對於被告而言並不發生有利或不利之問題，僅係將貨
    幣單位由銀元改為新臺幣，並非法律變更刑度之條文，當無
    須就新舊法比較適用。
五、末按檢察官雖認被告於九十五年七月二十二日十七時二十八
    分，在甲○○所經營位於臺南縣永康市○○○路七三五號之
    「統一超商」內，徒手竊取高粱酒二瓶，係犯刑法第三百二
    十條之普通竊盜罪，且與檢察官起訴並論罪部分有連續犯之
    關係，屬裁判上一罪之同一案件，為起訴效力所及，而移送
    併案前來。惟查，刑法第五十六條連續犯之規定，業於九十
    四年一月七日修正公布刪除，並於九十五年七月一日生效施
    行，則被告於九十五年七月一日刑法修正生效後所為之竊盜
    犯行，因刑法業已廢除連續犯之規定，自不可能與本案成立
    連續犯之關係，亦無從由本院併予審理，爰就此部分退回檢
    察官另行辦理。
據上論斷，應依刑事訴訟法第二百七十三條之一第一項、第二百
九十九條第一項前段、第三百十條之二、第四百五十四條，刑法
第二條第一項前段、（修正施行前）第五十六條、第三百二十條
第一項、（修正施行前）第四十七條，刑法施行法第一條之一，
判決如主文。
本案經檢察官乙○○到庭執行職務。
中　　華　　民　　國　　96　　年　　5 　　月　　7 　　日
                  刑事第二庭  法  官  徐文瑞
以上正本證明與原本無異。
如不服本判決，應於判決送達後十日內向本院提出上訴狀（應附
繕本）。
                              書記官  李佩珊
中　　華　　民　　國　　96　　年　　5 　　月　　8 　　日
附錄本案論罪科刑法條全文：
中華民國刑法第320條
意圖為自己或第三人不法之所有，而竊取他人之動產者，為竊盜
罪，處5年以下有期徒刑、拘役或5百元以下罰金。
意圖為自己或第三人不法之利益，而竊佔他人之不動產者，依前
項之規定處斷。
前二項之未遂犯罰之。
